【裁判字號】    98,裁,2824
【裁判日期】    981119
【裁判案由】    確認公法上法律關係成立〈不成立〉
【裁判全文】
最  高  行  政  法  院  裁  定
                                      98年度裁字第2824號
上  訴  人  甲○○
被 上訴 人  屏東縣政府
代  表  人  乙○○
上列當事人間確認公法上法律關係成立〈不成立〉事件，上訴人
對於中華民國98年8月13日高雄高等行政法院98年度訴字第251號
判決，提起上訴，本院裁定如下：
    主  文
上訴駁回。
上訴審訴訟費用由上訴人負擔。
    理  由
一、按對於高等行政法院判決之上訴，非以其違背法令為理由，
    不得為之，行政訴訟法第242條定有明文。依同法第243條第
    1項規定，判決不適用法規或適用不當者，為違背法令；而
    判決有同條第2項所列各款情形之一者，為當然違背法令。
    是當事人對於高等行政法院判決上訴，如依行政訴訟法第24
    3條第1項規定，以高等行政法院判決有不適用法規或適用不
    當為理由時，其上訴狀或理由書應有具體之指摘，並揭示該
    法規之條項或其內容；如以同法第243條第2項所列各款情形
    為理由時，其上訴狀或理由書，應揭示合於該條項各款之事
    實。上訴狀或理由書如未依此項方法表明者，即難認為已對
    高等行政法院判決之違背法令有具體之指摘，其上訴自難認
    為合法。
二、本件上訴人對於高雄高等行政法院98年度訴字第251號判決
    （下稱原判決）上訴，主張：系爭巷道係上訴人對外聯絡、
    交通之唯一道路，是上訴人具有提起確認訴訟之訴訟利益，
    非如一般道路用地人僅有反射利益，且系爭土地上是否有公
    用地役關係存在，將影響上訴人可否對外通聯，是上訴人請
    求確認公用地役關係，並非確認事實，而係確認具體法律關
    係之存否，原判決認為本件上訴人僅有反射利益而無公法上
    權利，是上訴人無提起本件行政訴訟之權利保護必要，顯有
    適用行政訴訟法第6條第1項前段、第107條錯誤之違法等語
    。惟查，原審就上訴人之主張為不足採，業於判決理由內詳
    為論述，核其上訴理由，無非重述其在原審業經主張而為原
    審判決摒棄不採之陳詞，且係就原審取捨證據、認定事實之
    職權行使事項，指摘其為不當，而非具體說明其有何不適用
    法規或適用法規不當之情形，並揭示該法規之條項或其內容
    ，及合於行政訴訟法第243條第2項所列各款之事實，難認對
    該判決之如何違背法令已有具體之指摘。依首開規定及說明
    ，應認其上訴為不合法。
三、據上論結，本件上訴為不合法，依行政訴訟法第249條第1項
    前段、第104條、民事訴訟法第95條、第78條，裁定如主文
    。
中    華    民    國    98    年    11    月    19    日
                    最高行政法院第六庭
                        審判長法官  吳  明  鴻
                              法官  劉  介  中
                              法官  林  茂  權
                              法官  侯  東  昇
                              法官  黃  秋  鴻
以  上  正  本  證  明  與  原  本  無  異
中    華    民    國    98    年    11    月    23    日
                              書記官  葛  雅  慎


司法院資訊處製作；財團法人民間司法改革基金會備份。
